【裁判字號】    99,交聲,1071
【裁判日期】    991231
【裁判案由】    交管條例聲異
【裁判全文】
臺灣板橋地方法院交通事件裁定        99年度交聲字第1071號
原處分機關  交通部公路總局臺北區監理所板橋監理站
異  議  人
即受處分人  林德揚
上列異議人即受處分人因違反道路交通管理處罰條例案件，不服
原處分機關於中華民國99年4 月30日所為之裁決處分（裁決書案
號：板監裁字第裁41-A00000000號），聲明異議，本院裁定如下
：
    主  文
異議駁回。
    理  由
一、聲明異議意旨略以：異議人即受處分人林德揚於民國99年1
    月29日上午6 時8 分許，騎乘車牌號碼BHA-786 號重型機車
    ，行經臺北市○○路與長興街路口處時，經測速照相儀器拍
    攝超速之違規照片（於上開最高速限為時速50公里之道路上
    ，以時速69公里之車速行駛，超過最高速限19公里）後，由
    臺北市政府警察局交通警察大隊（下稱原舉發機關）警員逕
    行製單舉發；惟本件原舉發機關所使用之採證儀器，是否經
    檢驗合格，非無疑問，另異議人當天一早騎車上路後，始發
    現機車煞車失靈，且機車儀表板故障，無法得知車速，實屬
    突發狀況，且當時係清晨，異議人無法尋覓店家、修理廠修
    復，自屬不可歸責於異議人；經異議人申訴後，原處分機關
    仍以異議人違規事證明確，而予裁罰之處分，爰依法聲明異
    議云云。
二、按汽車（包括機器腳踏車）駕駛人，行車速度，超過規定之
    最高時速，處新臺幣（下同）1,200 元以上2,400 元以下罰
    鍰，並記違規點數1 點，道路交通管理處罰條例第40條、第
    63條第1 項第1 款分別定有明文。
三、經查，本件異議人即受處分人林德揚於99年1 月29日上午6
    時8 分許，騎乘車牌號碼BHA-786 號重型機車，行經臺北市
    ○○路與長興街路口處時，因超速行駛（於上開最高速限為
    時速50公里之道路上，以時速69公里之車速行駛，超過最高
    速限19公里），經測速照相儀器拍攝違規照片後，由原舉發
    機關警員逕行製單舉發等事實，有原舉發機關北市警交大字
    第A00000000 號舉發違反道路交通管理事件通知單影本1 紙
    、採證照片1 幀等附卷可稽。異議人雖辯稱：本件原舉發機
    關所使用之採證儀器，是否經檢驗合格，非無疑問云云；惟
    查，本件攝得異議人車輛違規超速照片之雷達測速儀，確經
    過經濟部標準檢驗局檢定合格，有效期限自98年7 月23日起
    至99年7 月31日止，有經濟部標準檢驗局98年7 月23日核發
    之雷達測速儀檢定合格證書在卷可稽，堪認本件原舉發機關
    所採用之測速儀器，其準確性並無疑問，異議人上開所辯，
    自無足採。異議人復辯稱：伊當天一早騎車上路後，始發現
    機車煞車失靈，且機車儀表板故障，無法得知車速，此實屬
    突發狀況，且當時係清晨，伊無法尋覓店家、修理廠修復，
    自屬不可歸責於伊云云；惟按行車前應注意方向盤、煞車、
    輪胎、燈光、雨刮、喇叭、照後鏡及依規定應裝設之行車紀
    錄器、載重計與轉彎、倒車警報裝置等須詳細檢查確實有效
    ，道路交通安全規則第89條第1 項第1 款定有明文，是車輛
    駕駛人於上路前，就上開攸關行車安全之事項，本負有檢查
    並保持功能正常之義務，縱異議人上開所辯情節屬實，亦屬
    異議人自身應負責任之範疇，無解於其違規行為之成立，況
    且，倘異議人所騎乘之機車確有煞車失靈、儀表板故障無法
    顯示車速之情形，異議人更應減速慢行、謹慎駕駛，豈有反
    執為豁免違規超速事由之理？異議人此部分所辯，亦無可採
    甚明。綜上所述，本件異議人於前揭時、地，有騎乘機車超
    速行駛之違規行為，事證明確；原處分機關以異議人違反道
    路交通管理處罰條例第40條規定，裁處異議人罰鍰1,200 元
    ，並依同條例第63條第1 項第1 款（裁決書漏載第1 款）規
    定記異議人違規點數1 點，核無不當；本件異議人之異議為
    無理由，應予駁回。
據上論斷，應依道路交通事件處理辦法第18條規定，裁定如主文
。
中    華    民    國    99    年    12    月    31    日
                    交通法庭  法  官  劉景宜
以上正本證明與原本無異。
如不服本裁定，得自收受送達之日起5 日內向本院提出抗告狀。
                              書記官  謝秀青
中    華    民    國   100    年    1     月    5     日

司法院資訊處製作；財團法人民間司法改革基金會備份。
